【裁判字號】    97,上易,1142
【裁判日期】    970813
【裁判案由】    贓物
【裁判全文】
臺灣高等法院臺中分院刑事判決        97年度上易字第1142號
上  訴  人
即  被  告  甲○○
上列上訴人因贓物案件，不服臺灣彰化地方法院97年度易字第25
2號，中華民國97年4月30日第一審判決（起訴案號：臺灣彰化地
方法院檢察署96年度偵緝字第723號、724號、725號、726號，96
年度偵字第7613號、8619號、9510號、9558號、10118號、10119
號，97年度偵緝字第8號、第9號、第10號、第11號、第12號、第
13號、第14 號），提起上訴，本院判決如下：
    主      文
上訴駁回。
    事實及理由
一、本案經本院審理結果，除第一審判決書據上論結欄應補載「
    刑法第349條第2項」外，其餘認事用法及量刑均無不當，應
    予維持，並引用第一審判決書記載之事實、證據及理由（如
    附件）。
二、上訴人即被告甲○○上訴意旨略以：伊不知所購物品係鐘源
    軍行竊得手之贓物云云，然查被告甲○○於上開時地向共同
    被告鐘源軍購買之42吋液晶電視1臺、電腦2組，價值各約新
    台幣《下同》47000元、65000元，合計約11萬2千元，37吋
    液晶電視1臺價值約3萬元，業據被害人乙○○、陳雅玲供述
    在卷，乃被告甲○○以遠低於市價之3萬元及1萬元購進；且
    被告甲○○與證人鐘源軍係屬相識已十餘年之朋友，彼此間
    並無仇怨，共同被告鐘源軍並告知被告甲○○上開物品係其
    甫竊得之物，被告甲○○知悉係屬贓物，迭據共同被告鐘源
    軍於警詢、偵查及原審法院羈押訊問時證述在卷，其等既屬
    多年老友，鐘源軍且有多次竊盜前科，於出售上開物予被
    告時並無工作，係在失業中乙情以觀，被告甲○○就鐘軍所
    兜售之高價液晶電視及電腦，復以低價購買，其有贓物認識
    甚明；況被告甲○○亦供明：伊因為擔心上開物品有問題，
    遂於96年9 月間即速迅將上開液晶電視、電腦攜至跳蚤市場
    轉售等語，益徵被告甲○○確知上開物品係證人鐘源軍所竊
    之贓物，事證明確，其所辯不知係屬贓物云云洵屬飾卸之詞
    ，不足採信，原審予以論罪科刑，並無不當，被告甲○○之
    上訴為無理由，應予駁回。至原審判決書據上論結欄未引用
    刑法第349條第2項，雖屬疏漏，然與判決本旨不生影響，爰
    予補正之，附此敘明。
三、據上論斷，應依刑事訴訟法第373條、第368條，判決如主文
    。
本案經檢察官丙○○到庭執行職務。
中    華    民    國    97    年    8     月    13    日
            刑事第十庭    審判長法  官  林  照  明
                                法  官  郭  瑞  祥
                                法  官  林  欽  章
上列正本證明與原本無異。
不得上訴。
                                書記官  許  哲  禎
中    華    民    國    97    年    8     月    18    日


司法院資訊處製作；財團法人民間司法改革基金會備份。
